臺灣高等法院臺南分院刑事判決
110年度交上易字第280號
上  訴  人  
即  被  告  陳冠瑋



上列上訴人因公共危險案件，不服臺灣臺南地方法院110年度交
易字第31號中華民國110年2月26日第一審判決（起訴案號：臺灣
臺南地方檢察署109年度偵字第21551號），提起上訴，本院判決
如下：
    主  文
上訴駁回。
    事  實
一、陳冠瑋於民國109年9月19日晚上10時許至翌日凌晨2時許，
    在臺南市○區○○酒吧飲用啤酒5瓶後，明知飲用酒類致其吐氣
    所含酒精濃度達每公升0.25毫克以上者，不能安全駕駛動力
    交通工具，未待體內酒精成分退卻，竟仍基於酒後駕駛動力
    交通工具致交通公共危險之犯意，於翌日即109年9月20日凌
    晨2時許，騎乘車牌號碼000-0000號普通重型機車離去而行
    駛於道路。嗣於凌晨2時33分許，行經臺南市○區○○○路0段00
    0號前，因不勝酒力，不慎碰撞曹瀚升停放於路旁之車牌號
    碼0000-00號自用小貨車，陳冠瑋經送醫救治，警方於同日
    凌晨3時31分，測得其吐氣所含酒精濃度達每公升1.05毫克
    ，因而查悉上情。
二、案經臺南市政府警察局第一分局移送臺灣臺南地方檢察署檢
    察官偵查起訴。
    理  由
壹、程序部分
　　原審判決以被告所犯並非死刑、無期徒刑或最輕本刑為3年
    以上有期徒刑或高等法院管轄第一審之案件以外之罪，被告
    於準備程序中就被訴事實為有罪之陳述，經告知簡式審判程
    序之旨，並聽取被告與檢察官之意見後，依刑事訴訟法第27
    3條之1第1項規定，裁定依簡式審判程序審理，並諭知依刑
    事訴訟法第273條之2之規定，不適用傳聞法則有關限制證據
    能力之相關規定（原審卷第31頁）。嗣經被告及檢察官於本
    院審理時對於本判決以下所引用被告以外之人於審判外之供
    述證據，均表示同意列為本案證據（本院卷第96至97頁）。
    本院審酌該等證據作成時之情狀，並無違法或不當等情形，
    認為以之作為本案之證據亦屬適當，且為證明本案犯罪事實
    所必要，依刑事訴訟法第159條之5規定，自有證據能力。
貳、實體部分　　
一、認定犯罪事實所憑之證據及理由
　　本案犯罪事實，業據被告於警詢、偵查、原審及本院審理時
    坦承不諱，並有當事人酒精測定紀錄表、財團法人台灣電子
    檢驗中心呼氣酒精測試器檢定合格證書影本、他車行車紀錄
    器影像畫面、臺南市政府警察局第一分局道路交通事故現場
    圖、道路交通事故調查表(一)、(二)、現場照片（見警卷第
    21至27、67至97頁）在卷可資佐證。另證人曹瀚升於警詢中
    就其依規定停放在路旁之自小貨車遭被告機車撞擊之事實亦
    證述明確（見警卷第9至11頁），足認被告具有任意性之自
    白，確實與事實相符。綜上所述，本件事證明確，被告犯行
    洵堪認定，應依法論罪科刑。
二、論罪科刑
　㈠核被告陳冠瑋所為，係犯刑法第185條之3第1項第1款之駕駛
    動力交通工具而吐氣所含酒精濃度達每公升0.25毫克以上之
    罪。
　㈡累犯加重其刑之說明
　　經查，被告前因酒後不能安全駕駛動力交通工具之公共危險
    案件，經原審法院107年度交簡字第4420號判決判處有期徒
    刑6月確定，於108年5月22日易科罰金執行完畢，有臺灣高
    等法院被告前案紀錄表並經調取上開確定判決查閱無訛（見
    本院卷第29至33頁、第51至53頁），被告於上述有期徒刑執
    行完畢後5年內故意再犯本案有期徒刑以上之罪，為累犯。
    審酌被告上述前案與本案間，犯罪情節、手段、侵害之法益
    及所犯之罪罪質均大致相同，均為酒駕觸犯公共危險罪之案
    件，足見刑罰反應力薄弱，並無情輕法重，在客觀上足以引
    起一般同情，認為即使予以宣告法定最低度刑，猶嫌過重之
    情形，本院裁量後認為依累犯規定加重其刑，並未使被告所
    受刑罰超過其所應負擔之罪責，參照司法院釋字第775號解
    釋意旨，應依刑法第47條第1項規定加重其刑。
三、駁回上訴之理由
　㈠被告上訴意旨略以：⒈ 被告為所鑄下之錯誤行為，懊悔不已
    ，向社會大眾及家人道歉。惟本案也造成自身肝臟撕裂傷、
    右側橈骨骨折、右上臂撕脫傷以及右側橈骨神經之後骨神經
    損傷。因右上臂撕脫性傷口肌肉縫合後，導致右手無法正常
    上舉、伸展及後拉外，另右手後骨神經也因損傷，造成手指
    屈伸開合不良，須長期性復徤與藥物治療，日常生活之盥洗
    、著衣及用餐均無法正常自理。⒉近十多年來，生活與工作
    不順利，除與前妻離異外，更衍生龐大債務，拖垮兄姊外，
    更迫使年近70歲的父母多次向親戚低頭借款，更以家中老屋
    向銀行抵押貸款，而被告卻多次藉由酒精麻痺自己。此次車
    禍事故，是畢生最大災難，卻也體會出人情冷暖，懂得要珍
    惜自己髮膚，別讓子欲養而親不待的憾事發生。另長子目前
    就讀○○○年級，屆青春叛逆期，更需要父母親陪伴與教育的
    時期。在當下我國嚴重打擊酒駕行為期間，被告已經知錯，
    懇請重新審議，再次給予自新改過機會，並願支付公益金以
    示懲戒等語。
　㈡原審以被告本案犯行，事證明確，依刑法第185條之3第1項第
    1款、第47條第1項，刑法施行法第1條之1第1項等規定，並
    審酌被告飲酒後吐氣所含酒精濃度已達每公升0.25毫克以上
    ，仍騎乘機車上路，嗣因不勝酒力，人車撞擊路邊停放車輛
    ，經警到醫院施行酒測，測得吐氣所含酒精濃度數值高達每
    公升1.05毫克，酒醉程度甚高，且依被告無故騎車撞擊路旁
    停放車輛等情況，亦顯見被告已然無法安全駕駛，況其先前
    已有多次不能安全駕駛之公共危險前案紀錄（參被告前案紀
    錄表，構成累犯之前案紀錄於此不再重複審酌），其明知飲
    酒後不得駕駛車輛，以及酒醉駕車對他人生命、身體或財產
    法益所造成之危險，仍為本案犯行，除漠視自身安危，更罔
    顧法律規範與公眾道路通行之安全，對公眾交通往來顯已造
    成潛在之高度危險，本案尚造成自身多處嚴重受傷，所為實
    不足取；另被告犯後於警詢及偵查中坦承犯行，犯後態度尚
    佳；兼衡被告於原審審理中自陳學歷為○○畢業之智識程度，
    離婚、育有1子（現就讀○○0年級）、因受傷需要復健故目前
    沒有工作、靠父母親負擔經濟支出之家庭生活狀況（見原審
    卷第37頁）等一切情狀，量處有期徒刑9月，核其認事用法
    ，俱無違誤，所量處之刑並未逾越法定刑度。本院復審酌被
    告本案已是第5次觸犯酒後駕駛動力交通工具公共危險罪，
    有卷附臺灣高等法院被告前案紀錄表暨前案確定判決可參（
    本院卷第29至33頁、第37至53頁），若被告確因近10多年來
    承受諸多家庭與經濟壓力，多次賴父母兄姐資助，理應因前
    案所受有期徒刑易科罰金之執行而心生警惕，更加自我約束
    控管以避免再犯，以免徒增經濟負擔，然被告仍不知警惕，
    再為本案犯行，顯見先前多次易科罰金的執行對被告並未產
    生任何警惕作用，具有相當可責性，況本案被告肇事後，經
    警於醫院查獲檢測其吐氣所含酒精濃度高達每公升1.05毫克
    ，遠逾刑法第185條之3所定每公升0.25毫克之標準。被告因
    本案酒後騎乘機車肇事，固然受傷嚴重，然參之監視器影像
    及警方現場照片，證人曹瀚升駕駛之0000-00自用小貨車並
    未違規停放，被告就本案肇事應負完全責任，所受傷害即不
    足作為減刑事由，兼衡被告於本院再陳：現已就業，在○○從
    事○○○的工作，出勤率高已有經濟收入等情（本院卷第131頁
    ），認為原審量處之刑度，既均經斟酌刑法第57條各款事項
    ，亦無濫用裁量權或輕重失衡情事，符合罪刑相當原則與比
    例原則，要難遽指有何違法不當之處，被告執前詞提起上訴
    ，為無理由，應予駁回。
據上論斷，應依刑事訴訟法第368條，判決如主文。
本案經檢察官李佳潔提起公訴，檢察官陳建弘到庭執行職務。
中　　華　　民　　國　　110 　年　　9　　月　　 24　　日
                  刑事第六庭    審判長法　官  張瑛宗
                                      法　官  李秋瑩
                                      法　官  林逸梅 
以上正本證明與原本無異。
不得上訴。
                                      書記官  蔡双財
中　　華　　民　　國　　110 　年　　9　  月　  24 　日　
附錄本案論罪科刑法條全文
中華民國刑法第185條之3
駕駛動力交通工具而有下列情形之一者，處2年以下有期徒刑，
得併科20萬元以下罰金：
一、吐氣所含酒精濃度達每公升零點二五毫克或血液中酒精濃度
    達百分之零點零五以上。
二、有前款以外之其他情事足認服用酒類或其他相類之物，致不
    能安全駕駛。
三、服用毒品、麻醉藥品或其他相類之物，致不能安全駕駛。
因而致人於死者，處3年以上10年以下有期徒刑；致重傷者，處1
年以上7年以下有期徒刑。
曾犯本條或陸海空軍刑法第54條之罪，經有罪判決確定或經緩起
訴處分確定，於五年內再犯第1項之罪因而致人於死者，處無期
徒刑或5年以上有期徒刑；致重傷者，處3年以上10年以下有期徒
刑。